臺灣臺南地方法院臺南簡易庭民事裁定
109年度南小字第2342號
原      告  陳和春
被      告  許振坤
            台灣順豐速運股份有限公司

法定代理人  章學芬
訴訟代理人  唐宗弘
            黃右豐
上列當事人間請求侵權行為損害賠償事件，本院裁定如下：
    主  文
原告之訴駁回。
訴訟費用由原告負擔。
    理  由
一、按關於請求給付金錢或其他代替物或有價證券之訴訟，其標
    的金額或價額在新臺幣（下同）10萬元以下者，適用本章所
    定之小額程序，民事訴訟法第436條之8第1項定有明文。次
    按，當事人不得為適用小額程序而為一部請求；但已向法院
    陳明就其餘額不另起訴請求者，不在此限，同法第436條之1
    6亦有明文。揆其立法意旨，乃立法者認為如許當事人就不
    屬小額事件之請求，割裂而為一部請求，以利用小額程序，
    適用特別規定，非但增加法院之案件負擔，影響小額程序功
    能之發揮，於被告程序上權益之保護，尤嫌欠周，爰明文禁
    止之（該條立法理由參照）。再按，當事人違反民事訴訟法
    第436條之16規定為適用小額程序而為一部請求；或已向法
    院陳明就其餘額不另起訴請求，又另行起訴者，法院應以裁
    定駁回之，辦理民事訴訟事件應行注意事項第206點規定亦
    有明文。　　
二、本件原告主張：被告許振坤於民國108年3月27日下午2時16
    分許，駕駛車牌號碼000－00號營業用小貨車，沿臺南市北區
    長榮路4段183巷，由西往東方向行駛，行經臺南市○區○○路0
    段000巷0號前時，與原告所駕駛，沿長榮路4段183巷，由東
    往西方向行駛之車牌號碼000－0000號普通重型機車發生擦撞
    ，致原告人、車倒地，受有第四腰椎閉鎖性骨折、右側腕部
    挫傷、右侧小腿挫傷、頭部損傷、頸部挫傷等傷害；原告因
    被告許振坤前揭行為，受有醫療費用支出之損害新臺幣（下
    同）140,606元；為此，爰依民法第184條第1項前段規定，
    請求被告許振坤賠償其中之100,000元；又因上開車禍事故
    發生時，被告許振坤為被告台灣順豐速運股份有限公司（下
    稱被告順豐速運公司）之受僱人，且在執行職務中，併依民
    法第188條第1項規定，請求被告順豐速運公司與被告許振坤
    連帶負賠償責任等語。並聲明求為判決：被告應連帶給付原
    告100,000元。
三、查，原告提起本件訴訟，主張因被告許振坤前揭行為，受有
    醫療費用支出之損害140,606元，惟僅請求被告連帶給付其
    中之100,000元；且經本院於110年8月3日言詞辯論期日向原
    告闡明後，原告明確表示另外40,606元，待將來請求，顯係
    為適用小額程序而為一部請求，且未向法院陳明就其餘額不
    另起訴請求，揆諸前揭規定，原告之訴自不合法，應予駁回
    。　
四、依民事訴訟法第436條之23、第436條第2項、第249條第1項
    第6款、第95條、第78條，裁定如主文。
中    華    民    國   110    年    10    月    29    日
                  臺灣臺南地方法院臺南簡易庭
                          法  官  伍逸康
以上正本係照原本作成。　　　　　　　　　　　　　
如不服本裁定應於送達後10日內向本院提出抗告狀，並繳納裁判
費新臺幣1,000 元。　　
中　　華　　民　　國　　110 　年　　10　　月　　29　　日
　　　　　　　　　　　　　書記官  康紀媛